---
title: "First-Analysis"
output: 
  html_document:
    code_folding: hide
---

       

## Erste Analyse

Dies ist ein erster Versuch zur Durchführung meiner Dissertation mithilfe von workflowr und **markdown**. 

##### Zweite Analyse

This is an ~~R Markdown~~ document. Markdown is a simple formatting syntax for authoring HTML, PDF, and MS Word documents. For more details on using R Markdown see <http://rmarkdown.rstudio.com>.

When you click the **Knit** button a *document will be generated* that includes both content as well as the output of any embedded R code chunks within the document. You can embed an R code chunk like this:





```{r}

DIL_1 <- read.table('data/DIL_1.csv', header=TRUE, stringsAsFactors=FALSE, sep=";", dec=",", row.names="Dosisname")

summary(DIL_1)
str(DIL_1)


x <- (1:14)
y <- DIL_1$Mittelwert

y.sd <- DIL_1$sigma


var(DIL_1$Mittelwert)


```



## Including Plots
```{r, fig.width=11, fig.height=7, dev=c('png', 'pdf')}
par(family="serif") # Schriftart
par(lwd = 2)
par(mar = c(6, 8, 2, 2)) # Abstände um den Plot. 2. Position y-Achse
par(mgp=c(5,1,0)) # mpg: Abstand Label zu Achse
plot(x, y, ylim=c(74, 80.2), xlab="Fraction", ylab="Dose in Gray", family="serif", cex = 1, # Größe der Punkte im plot
    cex.lab=2.5, # Erläuterungen der Achsen
    cex.axis = 1.5, # Tickbezeichnungen
    axes = FALSE , 
    pch=16, #main="Dosisverteilung DIL Mittelwert 1"
     type="b")
text(x=13.3, y = 75.8, labels="Boost constraint"
       #"Dosisvorgabe Boost"
       , family="serif", cex = 1.4) 
text(x=11.9, y = 80.2, labels="+5% deviation from boost constraint"
       #"+5% Abweichung von Dosisvorgabe"
     , family="serif", cex = 1.4)
axis(1, at=x, label=x, tick=F, cex.axis=2, family="serif")
arrows(x0=x, y0=y-y.sd, x1=x, y1=y+y.sd, code=3, angle=90, length=0.05)
abline(a=76,23, b=0, lty=2)
abline(a=80.04, b=0, lty=2)
axis(2, at=seq(74,81,0.5), tick=F, las=2, cex.lab=8, cex.axis=2, family="serif")
```


```{r, fig.width=11, fig.height=7, dev=c('png', 'pdf')}
par(family="serif") # Schriftart
par(lwd = 2)
par(mar = c(6, 8, 2, 2)) # Abstände um den Plot. 2. Position y-Achse
par(mgp=c(5,1,0)) # mpg: Abstand Label zu Achse
plot(x, y, ylim=c(76.1, max(DIL_1$Mittelwert)),
     xlab="Fraction", ylab="Dose in Gray", family="serif", cex = 1, # Größe der Punkte im plot
    cex.lab=2.5, # Erläuterungen der Achsen
   # cex.axis = 1.5, # Tickbezeichnungen
    #axes = FALSE , 
    pch=16, #main="Dosisverteilung DIL Mittelwert 1"
     type="b",
     las = 2, # horizontale Markierung der Tick-Beschriftungen
    )
text(x=13.3, y = 75.8, labels="Boost constraint"
       #"Dosisvorgabe Boost"
       , family="serif", cex = 1.4) 
text(x=11.9, y = 80.2, labels="+5% deviation from boost constraint"
       #"+5% Abweichung von Dosisvorgabe"
     , family="serif", cex = 1.4)
axis(1, at=x, label=x, #tick=F
     cex.axis=2 
     )
abline(a=76,23, b=0, lty=2)
abline(a=80.04, b=0, lty=2)
axis(2, at=seq(74,81,0.5), #tick=F,
     las=2, cex.lab=8, cex.axis=2, family="serif")
```



```{r}




par(bty="n") # keinen Rahmen
par(family="serif") # Schriftart
par(mar = c(2, 8, 2, 2)) # Abstände um den Plot. 2. Position y-Achse
par(mgp=c(4.2,1,0)) # mpg: Abstand Label zu Achse
boxplot(DIL_1$Mittelwert, 
        ylab= "Dosis in Gray", #y-Achse-Beschriftung  
        #yaxt="n", #suppresses y-axis. Brauch ich das? 
        col="transparent", #Farbe des Boxplots
        las = 2, # horizontale Markierung der Tick-Beschriftungen
        ylim=c(min(DIL_1$Mittelwert), max(DIL_1$Mittelwert)), # y-Achse range
        cex.lab = 2, # Größe Label-Beschriftung
        cex.axis = 1.5 # Größe Achsenbeschriftungen
        #mgp=c(3,1,0) # mpg: Abstand Label zu Achse
     # , xpd = TRUE
      #labels = FALSE
        )

```








### Ein weiterer Unterpunkt
### Noch einer


```{r}
par(family="serif") # Schriftart
par(mar = c(5, 5, 2, 2)) # Abstände um den Plot. 2. Po´ition y-Achse
par(mgp=c(3,1,0)) # mpg: Abstand Label zu Achse
hist(DIL_1$Mittelwert, 
    main="",
    #DIL Mittelwert" 
     ylab="Dichte der Dosiswerte", xlab="Dosis in Gray", mgp=c(3,1,0), las = 1, freq = FALSE, ylim=c(0, 2), xlim=c(76.2, 77.6), cex.lab=2, cex.axis=1.5, col = "transparent")
rug(jitter(DIL_1$Mittelwert))
lines(density(DIL_1$Mittelwert), col="black", lwd=2)
#cex.lab=1.5, cex.axis=1.5
```



Lorem ipsum
