---
title: "data from all"
author: "dssrttn"
date: "2020-07-10"
output: 
  workflowr::wflow_html:
    code_folding: hide
---

```{r setup, message=FALSE, warning=FALSE}

knitr::opts_chunk$set(dev=c('png', 'pdf'), width=7, height=5)

```


```{r DIL mean for boxplot, message=FALSE, warning=FALSE}
library(plyr)
library(tidyverse)
library(ggplot2)
library(scales)
library(purrr)
library(knitr)
library(kableExtra)
library(psych)
library(broom)
library(here)
library(data.table)
library(jtools) # for linear regression output. not used so far
options(digits=3) # zeigt nur drei Zahlenwerte an
source("code/plottheme.R")
source("code/cbPalette.R")
source("code/lineplottheme.R")
source("code/boxplottheme.R")

```

```{r, message=FALSE}



all_folders <- list.dirs('data/stack', recursive = FALSE, full.names = TRUE)
result <- purrr::map_df(all_folders, function(x) {
  all_Files <- list.files(x, full.names = TRUE, pattern = 'DIL|Boost')
df1 <- read.csv2(all_Files[2])
df2 <- read.csv2(all_Files[1])
tibble::tibble(DIL = df1$Mittelwert, Boost = df2$Mittelwert, diltoboost = DIL/Boost, diltoboost_1 = DIL/Boost[1], dilminusboost =  (DIL-Boost)/(DIL[1]-Boost[1]))
}, .id = "id")
#result



result %>%
 knitr::kable(format ='html', caption = "", #col.names = c("DIL to boost relative relations", #"Numbers")
              ) %>%
kable_styling(bootstrap_options = c("striped", "hover", "condensed"), full_width = FALSE) 



```


### DIL[n] to boost[n] - boxplot with percentage relation

(Mittelwert_DIL[n]/ Mittelwert_Boost[n])

```{r DIL to Boost, message=FALSE}

max <-max(result$diltoboost) # _1 für 1. Fraktion
min <-min(result$diltoboost)

par(bty="n") # keinen Rahmen
par(family="serif") # Schriftart
par(mar = c(2, 6.5, 2, 2)) # Abstände um den Plot. 2. Position y-Achse
par(mgp=c(5,1,0)) # mpg: Abstand Label zu Achse
boxplot(result$diltoboost,
        ylab= "DIL[n] to Boost[n]", #y-Achse-Beschriftung
        #yaxt="n", #suppresses y-axis. Brauch ich das?
        col="transparent", #Farbe des Boxplots
        las = 2, # horizontale Markierung der Tick-Beschriftungen
        #ylim = c(0, 1),
        ylim=c(min(0.995*min), max(1.005*max)), # y-Achse range
        cex.lab = 2, # Größe Label-Beschriftung
        cex.axis = 1.5, # Größe Achsenbeschriftungen
        mgp=c(2.5,0.2,0) # mpg: Abstand Label zu Achse
        # , xpd = TRUE
        #labels = FALSE
)

```



### DIL minus boost - boxplot with percentage relation

(Mittelwert_DIL-Mittelwert_Boost)/(Mittelwert_DIL[1]-Mittelwert_Boost[1]))

```{r DIL minus boost Boxplot, message=FALSE}

max <-max(result$dilminusboost) # _1 für 1. Fraktion
min <-min(result$dilminusboost)

par(bty="n") # keinen Rahmen
par(family="serif") # Schriftart
par(mar = c(2, 6.5, 2, 2)) # Abstände um den Plot. 2. Position y-Achse
par(mgp=c(5,1,0)) # mpg: Abstand Label zu Achse
boxplot(result$dilminusboost,
        ylab= "DIL[n] minus Boost[n]", #y-Achse-Beschriftung
        #yaxt="n", #suppresses y-axis. Brauch ich das?
        col="transparent", #Farbe des Boxplots
        las = 2, # horizontale Markierung der Tick-Beschriftungen
        #ylim = c(0, 1),
        ylim=c(min(0.995*min), max(1.005*max)), # y-Achse range
        cex.lab = 2, # Größe Label-Beschriftung
        cex.axis = 1.5, # Größe Achsenbeschriftungen
        mgp=c(2.5,0.2,0) # mpg: Abstand Label zu Achse
        # , xpd = TRUE
        #labels = FALSE
)


```




### DIL[n] to boost[1] - boxplot with percentage relation

(Mittelwert_DIL/ Mittelwert_Boost[1])

```{r DIL to Boost 1 Boxplot, message=FALSE}

max <-max(result$diltoboost_1) # _1 für 1. Fraktion
min <-min(result$diltoboost_1)

par(bty="n") # keinen Rahmen
par(family="serif") # Schriftart
par(mar = c(2, 6.5, 2, 2)) # Abstände um den Plot. 2. Position y-Achse
par(mgp=c(5,1,0)) # mpg: Abstand Label zu Achse
boxplot(result$diltoboost_1,
        ylab= "DIL[n] to Boost[1]", #y-Achse-Beschriftung
        #yaxt="n", #suppresses y-axis. Brauch ich das?
        col="transparent", #Farbe des Boxplots
        las = 2, # horizontale Markierung der Tick-Beschriftungen
        #ylim = c(0, 1),
        ylim=c(min(0.995*min), max(1.005*max)), # y-Achse range
        cex.lab = 2, # Größe Label-Beschriftung
        cex.axis = 1.5, # Größe Achsenbeschriftungen
        mgp=c(2.5,0.2,0) # mpg: Abstand Label zu Achse
        # , xpd = TRUE
        #labels = FALSE
)

```



```{r diltoboost, message=FALSE}


result$id <- factor(result$id, levels=c(1, 2, 3, 4, 5, 6, 7, 8, 9, 10, 11, 12, 13, 14, 15, 16, 17, 18, 19, 20, 21, 22, 23, 24, 25, 26))

boxplot(result$diltoboost ~ result$id) 


boxplot(result$diltoboost_1 ~ result$id) 


boxplot(result$dilminusboost ~ result$id) 


```


par(bty="n") # keinen Rahmen
par(family="serif") # Schriftart
par(mar = c(2, 6.5, 2, 2)) # Abstände um den Plot. 2. Position y-Achse
par(mgp=c(5,1,0)) # mpg: Abstand Label zu Achse
boxplot(result$diltoboost ~ result$id,
ylab= "DIL[n] to Boost[n]", #y-Achse-Beschriftung
        #yaxt="n", #suppresses y-axis. Brauch ich das?
        col="transparent", #Farbe des Boxplots
        las = 2, # horizontale Markierung der Tick-Beschriftungen
        #ylim = c(0, 1),
        ylim=c(min(0.995*min), max(1.005*max)), # y-Achse range
        cex.lab = 2, # Größe Label-Beschriftung
        cex.axis = 1.5, # Größe Achsenbeschriftungen
        mgp=c(2.5,0.2,0) # mpg: Abstand Label zu Achse
        # , xpd = TRUE
        #labels = FALSE
)



´
```{r descriptive statistics, message=FALSE}

resulttable <- result 
resulttable <- describe(resulttable)

resulttable %>%
  kable(align = c("cccccccc"),'html') %>%
kable_styling(bootstrap_options = c("striped", "hover", "condensed")) # %>%
```

